【裁判字號】    90,上易,641
【裁判日期】    900425
【裁判案由】    竊盜
【裁判全文】
臺灣高等法院刑事判決                              九十年度上易字第六四一號
    上  訴  人
    即  被  告  乙○○
右上訴人因竊盜案件，不服臺灣臺北地方法院八十九年度易字第七四七號，中華民國
八十九年十月二十六日第一審判決（起訴案號：臺灣臺北地方法院檢察署八十九年度
偵緝字第一七○號、第一七一號）提起上訴，本院判決如左：
    主  文
上訴駁回。
    事  實
一、乙○○前於民國（下同）八十五年間，因竊盜案件，經臺灣高等法院判處有期徒
    刑七月，於八十八年一月二十二日因縮短刑期執行完畢，猶不知悔改，竟意圖為
    自己不法之所有，於八十八年七月十七日上午八時許，在臺北市○○○路○段十
    五號巨匠國際有限公司所在建築物後方防火巷中，將該建築物當時未上鎖之抽風
    機氣窗推開，踰越此安全設備進入該建築物內行竊，竊得該公司以洪啟榮名義登
    記之ＬＦ－八九六六號箱型車乙輛及洋酒尊爵五箱、百齡譚十五箱、不倒翁十箱
    、皇家禮砲五箱、銀帶一箱，共值新臺幣（下同）五十五萬元，旋於同日分別在
    臺北市○○街三四號前及新生北路、農安街口，以二十六萬元五千元之代價賣予
    二名不詳姓名年籍之成年男子。嗣後乙○○於八十八年八月九日，在犯罪之人未
    被發覺前，至臺北縣警察局汐止分局自首而接受裁判，並帶同警方在臺北縣土城
    市○○○路三十號前尋獲上開失竊之箱型車。
二、案經臺北縣警察局報告臺灣臺北地方法院檢察署檢察官偵查起訴。
    理  由
一、右揭事實業據被告乙○○於警訊、偵審中坦承不諱，核與證人甲○○證述之情節
    相符，並有臺北縣警察局贓物認領保管單、臺北縣警察局車輛尋獲電腦輸入單，
    及車輛竊盜、車牌失竊資料個別查詢報表－查詢車輛認可資料影本各一份在卷可
    稽，另查，被害人公司之抽風機氣窗沒有門，惟有栓子防止他人進入，但於被告
    行竊當日漏未上鎖，業據證人即被害人公司之負責人甲○○於警訊及偵審中證述
    明確（見八十八年度偵字第一八七八二號偵查卷第六頁反面、第十七頁反面及原
    審卷第八九頁），是被告所為應構成逾越安全設備竊盜罪行。事證明確，被告犯
    行堪以認定，應依法論科。
二、核被告乙○○所為係犯刑法第三百二十一條第一項第二款踰越安全設備竊盜罪。
    被告前因犯竊盜罪經臺灣高等法院判處有期徒刑七月，於八十八年一月二十二日
    因縮短刑期執行完畢，此有臺灣高等法院檢察署刑案紀錄簡覆表附卷可稽，於五
    年以內再犯本件有期徒刑以上之罪，為累犯，應依刑法第四十七條規定，加重其
    刑。被告犯竊盜罪後，於該管公務員未發覺前，在八十八年八月九日至臺北縣警
    察局汐止分局自首而接受裁判，有臺北縣警察局汐止分局八十八年八月九日之偵
    訊筆錄附卷可稽，應依法減輕其刑，並先加後減之（原審漏未敘明「先加後減」
    且誤失竊之物為甲○○個人所有，應予補正）。
三、原審因以適用刑法第三百二十一條第一項第二款、第四十七條、第六十二條之規
    定，審酌被告乙○○於行為後坦承犯罪，並於事後將竊取之箱型車返還被害人、
    犯罪之動機、目的、犯罪之手段等一切情狀，量處有期徒刑七月。本院經核原審
    認事用法，並無不合，量刑亦稱允當。被告上訴意旨，仍執前詞，謂原審量刑過
    重，指摘原判決不當，為無理由，應予駁回。
據上論斷，應依刑事訴訟法第三百六十八條，判決如主文。
本案經檢察官沈明彥到庭執行職務。
中      華      民      國    九十      年      四      月    二十五    日
                              臺灣高等法院刑事第二十二庭
                                  審判長法  官  許  正  順
                                        法  官  邱  同  印
                                        法  官  胡  方  新
右正本證明與原本無異。
不得上訴。
                                        書記官  秦  慧  榮
中    華    民    國     九十     年       四       月      二十六      日
附錄    本判決論罪科刑法條：
刑法第三百二十一條第一項第二款
犯竊盜罪而有左列情形之一者，處六月以上五年以下有期徒刑：
一、於夜間侵入住宅或有人居住之建築物、船艦或隱匿其內而犯之者。
二、毀越門扇、牆垣或其他安全設備而犯之者。
三、攜帶兇器而犯之者。
四、結夥三人以上而犯之者。
五、乘火災、水災或其他災害之際而犯之者。
六、在車站或埠頭而犯之者。
前項之未遂犯罰之。


司法院資訊處製作；財團法人民間司法改革基金會備份。
